臺灣新竹地方法院刑事判決
111年度易字第169號
公  訴  人  臺灣新竹地方檢察署檢察官
被      告  許家倫



上列被告因竊盜案件，經檢察官提起公訴（110年度偵字第12225
號），本院依簡式審判程序審理並判決如下：
    主  文
乙○○犯毀壞安全設備竊盜罪，處有期徒刑陸月，如易科罰金，以
新臺幣壹仟元折算壹日。
未扣案之犯罪所得監視器主機壹台及螢幕壹台均沒收，於全部或
一部不能沒收或不宜執行沒收時，追徵其價額。
    事  實
一、乙○○於民國110年8月29日傍晚5時30分許，搭乘不知情友人
    鄭健弘（所涉竊盜案件，另經檢察官為不起訴處分）所駕駛
    車牌號碼000-0000號自用小貨車至位於新竹市香山區海埔路
    229巷口之華鎮環保科技股份有限公司（下稱華鎮公司）之
    停車場附近，乙○○即基於意圖為自己不法之所有之竊盜犯意
    ，以不詳方式破壞華鎮公司停車場大門鎖頭後，進入華鎮公
    司停車場內，竊取停車場內貨櫃屋裡為華鎮公司所有之監視
    器主機及螢幕各1台（價值合計新臺幣【下同】2萬元），得
    手後旋逃離現場，並將所竊得之監視器主機及螢幕丟棄在附
    近路旁，再搭乘前揭車輛離去。嗣華鎮公司員工發現物品遭
    竊乃報警處理，為警調閱相關監視器錄影紀錄始循線查獲上
    情。
二、案經華鎮公司訴由新竹市警察局第三分局報告臺灣新竹地方
    檢察署檢察官偵查起訴。
    理  由
一、本件起訴書所載犯罪事實一第5到6行經公訴人到庭更正為「
    乙○○以不詳工具破壞停車場大門鎖頭，侵入華鎮公司前揭停
    車場」（見本院卷第112頁），是應以公訴人上開更正後之
    內容作為本案審理之範圍，先予敘明。
二、本件被告所犯加重竊盜罪，非死刑、無期徒刑、最輕本刑為
    3年以上有期徒刑之罪，被告於本院準備程序進行中，就被
    訴事實均為有罪之陳述，經本院認合於刑事訴訟法第273條
    之1之規定，裁定進行簡式審判程序，合先敘明。
三、上開事實據被告乙○○於本院審理時坦承不諱（見本院卷第22
    8頁、第232至233頁），並據告訴代理人甲○○於警詢、偵查
    、本院行準備程序指訴及審理時證述明確（見偵卷第4至5頁
    、第74頁至反面、本院卷第37至38頁、第133至140頁），且
    有證人鄭健弘於警詢及偵查中之證述在卷（見偵卷第7至9頁
    、第73至74頁），復有員警分於110年9月30日、110年10月2
    0日、111年3月24日所出具之偵查報告、監視器錄影影像光
    碟暨截圖畫面、車牌號碼000-0000號自用小貨車車輛詳細資
    料報表、新竹市警察局第三分局香山派出所受理各類案件紀
    錄表、員警製作與告訴代理人甲○○之對話譯文、現場照片及
    本院勘驗筆錄附卷可稽（見偵卷第3頁至反面、第13至17頁
    、第32頁、第35頁、第69至71頁、本院卷第47至63頁、第13
    9至140頁），被告自白與事實相符，本件事證明確，被告犯
    行堪以認定，應依法論科。
四、論罪科刑：
（一）按刑法第321條第1項第2款所謂「其他安全設備」，係指
      門扇、牆垣以外，依社會通常觀念足認為防盜之設備而言
      。例如附加於門扇之外掛鎖具（如毀壞構成門之一部之鎖
      ，例如司畢靈鎖，則應認為毀壞門扇）、窗戶、冷氣孔、
      鐵絲網、屋頂之天窗、房間隔間木板、房間門或通往陽臺
      之落地門等業已進入大門室內之住宅或建築物內部之諸門
      均屬之（最高法院70年度台上字第2564號、78年度台上字
      第4418號刑事判決要旨參照）；亦即「門鎖」如係附加於
      門上之鎖，則係屬「安全設備」，如該鎖為構成門之一部
      ，則已屬門窗結構之一部，即如行為人毀壞構成門窗之一
      部之電動鎖及喇叭鎖，係毀壞門窗之行為，毀壞附加於門
      上之掛鎖，則屬毀壞安全設備之行為。查被告係以不詳方
      式破壞告訴人公司停車場大門上附加之鎖頭後進入停車場
      內行竊，此有告訴人公司停車場大門及上鎖鎖頭照片及證
      人甲○○於本院審理時之證述在卷足稽（見本院卷第55頁、
      第135至138頁），且該門鎖既用以鎖住進入該停車場之大
      門，顯具有防盜作用，是被告破壞後進入停車場行竊，使
      告訴人所管領停車場之大門失其原有防盜功能，即該當刑
      法第321條第1項第2款之毀壞安全設備之構成要件。是核
      被告乙○○所為，係犯刑法第321條第1項第2款之毀壞安全
      設備竊盜罪。
（二）爰審酌被告前有多次竊盜前科，有臺灣高等法院被告前案
      紀錄表附卷可參，正值青年，卻不思依循正當途徑獲取所
      需，反而破壞安全設備侵入告訴人公司停車場內竊取他人
      財物，顯然欠缺尊重他人財產權之觀念，所為誠屬不該，
      然考量其於本院審理中終能坦承全部犯行，態度尚可，但
      未能賠償告訴人之損害，參以被告自述智識程度為國中畢
      業、原職為水電工、家中經濟狀況勉持、未婚、育有1名3
      歲未成年子女、與父母、姐姐及小孩同住之家庭生活狀況
      等一切情狀，量處如主文第1項所示之刑，並諭知易科罰
      金之折算標準，以示懲儆。
（三）公訴人雖於本院審理時敘明被告構成累犯之事實，並以臺
      灣高等法院被告前案紀錄表佐證，請求本院參照司法院大
      法官釋字第775號解釋意旨，審酌依刑法第47條第1項規定
      加重其刑等語。惟起訴書並未記載被告有構成累犯之事實
      ，且公訴人未就被告構成累犯之前階段事實及應加重其刑
      之後階段事項，主張並具體指出證明方法，容屬未盡實質
      舉證責任，本院自無從為補充性調查，即不能遽行論以累
      犯及加重其刑，但本院仍得就被告之前科素行，依刑法第
      57條第5款所定「犯罪行為人之品行」之量刑審酌事項而
      為上揭評價，併予敘明（最高法院刑事大法庭110年度台
      上大字第5660號裁定、最高法院110年度台上字第5660號
      判決意旨參照）。
五、沒收：
　　按犯罪所得，屬於犯罪行為人者，沒收之。前二項之沒收，
    於全部或一部不能沒收或不宜執行沒收時，追徵其價額，刑
    法第38條之1第1項前段、第3項分別定有明文。查被告本案
    所竊得之監視器主機及螢幕各1台，未據扣案，然此屬被告
    之犯罪所得，爰依刑法第38條之1第1項前段、第3項之規定
    宣告沒收之，於全部或一部不能沒收或不宜執行沒收時，追
    徵其價額。
六、據上論斷，應依刑事訴訟法第273條之1第1項、第299條第1
    項前段，判決如主文。
本案經檢察官張瑞玲提起公訴，檢察官林李嘉到庭執行職務。
中　　華　　民　　國　　111 　年　　9 　　月　　21　　日
                  刑事第三庭法　官　賴淑敏
以上正本證明與原本無異。
如不服本判決應於收受判決後20日內向本院提出上訴書狀，並應
敘述具體理由。其未敘述上訴理由者，應於上訴期間屆滿後20日
內向本院補提理由書(均須按他造當事人之人數附繕本)「切勿逕
送上級法院」。
中　　華　　民　　國　　111 　年　　9 　　月　　21　　日
                            書記官  陳家洋
附錄本案論罪科刑法條： 
中華民國刑法第321條第1項
犯前條第1項、第2項之罪而有下列情形之一者，處6月以上5年以
下有期徒刑，得併科50萬元以下罰金：
一、侵入住宅或有人居住之建築物、船艦或隱匿其內而犯之。
二、毀越門窗、牆垣或其他安全設備而犯之。
三、攜帶兇器而犯之。
四、結夥三人以上而犯之。
五、乘火災、水災或其他災害之際而犯之。
六、在車站、港埠、航空站或其他供水、陸、空公眾運輸之舟、
    車、航空機內而犯之。